【裁判字號】    99,易,1298
【裁判日期】    991231
【裁判案由】    詐欺
【裁判全文】
臺灣臺北地方法院刑事判決              99年度易字第1298號
公  訴  人  臺灣臺北地方法院檢察署檢察官
被      告  詹鈞瑋
選任辯護人  姜智逸律師（扶助律師）
上列被告因詐欺案件，經檢察官提起公訴（99年度偵字第9302號）
及以同一事實移送併辦（併辦案號：99年度偵字第11535號、第1
4484號），本院判決如下：
    主    文
詹鈞瑋幫助共同意圖為自己不法之所有，以詐術使人將本人之物
交付，處拘役伍拾日，如易科罰金，以新臺幣壹仟元折算壹日。
緩刑貳年。
    犯罪事實
一、詹鈞瑋係成年人，具高職肄業之教育程度，且有相當之社會
    經驗，明知社會上詐騙案件層出不窮，亦知悉金融機構帳戶
    係個人理財之重要工具，為攸關個人財產、信用之表徵，若
    將金融帳戶提供予不熟悉之他人使用，將可能遭不法集團做
    為詐欺被害人並指示被害人匯款入金融帳戶之用，藉以掩飾
    並提取犯罪所得，而逃避檢警人員之追緝，竟基於幫助他人
    詐欺取財之未必故意，於民國99年3月1日晚間某時許，前往
    位於臺北市○○○路之臺北市中山國民小學對面某家餐廳前
    ，將其於99年2月11日申辦之台北富邦銀行雙連分行、帳號
    000000000000號帳戶（下稱系爭帳戶）之金融卡及密碼，交
    付予某真實姓名、年籍亦不詳之成年男子（下稱甲男）。嗣
    「甲男」取得詹鈞瑋前揭帳戶之金融卡及密碼後，「甲男」
    及其所屬之詐欺集團成年成員即共同基於意圖為自己不法所
    有之犯意聯絡，以如附表編號1至編號6之先後於拍賣網站上
    張貼不實拍賣訊息之詐欺方式，致如附表編號1至編號6所示
    之黃志揚、彭珮婷、黃卉菁、陳思卉、梁瑜洳及陳玟錡等6
    人於瀏覽網頁後，陷於錯誤，誤認確有賣家出賣各該拍賣網
    頁上所示之物而分別下標購買，並分別於如附表編號1至編
    號6所示之時間，依詐欺集團之指示，以如附表編號1至編號
    6所示之匯款方式，將如附表編號1至編號6所示之詐騙金額
    匯款至系爭帳戶內（各該詐騙時間、方式、金額等，詳如附
    表編號1至編號6所示），匯入之款項除彭珮婷所匯部分因系
    爭帳戶已遭暫時禁提並成為警示帳戶而未能提領外，均隨即
    遭提領一空。嗣因黃志揚、彭珮婷、黃卉菁、陳思卉、梁瑜
    洳及陳玟錡於匯款後，發覺受騙情事而報警，經警循線查悉
    上情。
二、案經陳思卉訴由臺北市政府警察局大安分局、梁瑜洳訴由臺
    北市政府警察局文山二局及陳玟錡訴由臺南縣政府警察局歸
    仁分局暨臺北縣政府警察局土城分局報告臺灣臺北地方法院
    檢察署檢察官偵查起訴及移送併辦。
    理    由
壹、程序部分：
    按被告以外之人於審判外之陳述，雖不符前4條（第159條之
    1至第159條之4）之規定，而經當事人於審判程序同意作為
    證據，法院審酌該言詞陳述或書面陳述作成時之情況，認為
    適當者，亦得為證據。當事人、代理人或辯護人於法院調查
    證據時，知有第159條第1項不得為證據之情形，而未於言詞
    辯論終結前聲明異議者，視為有前項之同意，刑事訴訟法第
    159條之5定有明文。本案以下所引用之證據，檢察官、被告
    詹鈞瑋及其選任辯護人均同意作為證據，且迄言詞辯論終結
    均未就證據能力部分聲明異議，本院審酌該等證據方法於製
    作時尚無違法或不當情事，且客觀上亦無不可信之情況，堪
    認為適當，依上開規定，均有證據能力。
貳、實體部分：
一、訊據被告固不否認系爭帳戶為其親自申辦，且有將系爭帳戶
    之金融卡及密碼交付予未曾謀面且真實姓名、年籍均不詳之
    甲男等情（參見本院卷(二)第46頁及其背面），惟矢口否認有
    何幫助詐欺取財犯行，辯稱：伊係於99年3月1日在便利商店
    拿取求職便利通廣告報紙，看見其上刊登「棕櫚泉休閒會所
    ，接送人員」，而依其上所載之電話聯絡，接電話之人自稱
    「白經理」，其指示伊要備妥駕照影本、存摺影本、金融卡
    及密碼等，伊也感覺有異，詢問「白經理」為何要金融卡及
    密碼，「白經理」稱因為要查證可否正常使用，因為客戶會
    匯款至系爭帳戶，每日須對帳消帳，且需徵信、查核信用狀
    況，第一次伊並未同意「白經理」所指派之人取走金融卡及
    密碼，是「白經理」再次指派「甲男」前來時，伊才同意「
    甲男」取走，翌（2）日伊有在電腦前查看系爭帳戶有無異
    常，嗣於3月3日時，「白經理」又稱會安排當晚之工作，要
    求伊應去睡覺調整時差，「白經理」利用當日白天伊都在睡
    覺的時機詐騙被害人，伊並不知情，但當日晚間伊要確定上
    班事宜，發現無法找到「白經理」，查覺有異，再以網路銀
    行查詢，發現帳戶異常，3月4日至櫃台詢問才發現系爭帳戶
    已為警示帳戶，所以伊也是被騙，也是被害人云云。另選任
    辯護人辯護意旨略以：被告交付系爭帳戶之金融卡及密碼係
    供工作上使用，且於事後一再監控帳戶狀況，查知系爭帳戶
    遭詐欺集團使用後，隨即報案並逮捕另一案之收件人即車手
    許建良（非甲男），足見被告將系爭帳戶之金融卡及密碼不
    慎交予詐欺集團做為他人財產犯罪所用，顯然係違背被告本
    意；被告並非長期失業之人且有專業之職業大客車駕駛執照
    ，亦無債務問題，無經濟上之誘因，而有將系爭帳出賣予詐
    欺集團之必要，被告實無幫助詐欺犯行等語。
二、經查：
  (一)告訴人陳思卉、梁瑜洳、陳玟錡及被害人黃志揚、彭珮婷、
    黃卉菁有如附表編號1至編號6「詐騙經過（詐騙方式、詐騙
    金額）」欄所示之遭受詐騙情事，此有如附表編號1至編號6
    「證據及其所在處」欄所示之證據在卷可憑。據上，堪認被
    告所提供之系爭帳戶金融卡與密碼，確實遭詐欺集團使用充
    為向前揭告訴人及被害人等實施詐欺取得贓款所用之工具無
    誤。
  (二)被告所辯不足採之理由：
  1.按刑法上故意，分直接故意（確定故意）與間接故意（不確
    定故意），行為人對於構成犯罪之事實，明知並有意使其發
    生者，為直接故意；行為人對於構成犯罪事實，預見其發生
    而其發生並不違背其本意者，為間接故意。又間接故意與有
    認識的過失區別，在於二者對構成犯罪事實，雖均預見其能
    發生，但前者對其發生，並不違背其本意，後者則確信其不
    發生。且幫助犯成立，以行為人主觀上認識被幫助者，正欲
    從事犯罪或係正在從事犯罪，且該犯罪有既遂可能，而其行
    為足以幫助他人實現構成要件者，即具有幫助故意，並不以
    行為人確知被幫助者，係犯何罪名為必要。又於金融機構開
    設帳戶，請領之金融卡，係針對個人身分社會信用而予以資
    金流通，具有強烈之屬人性，而金融帳戶為個人理財工具，
    且金融提款卡亦事關個人財產權益保障，其專有性甚高，除
    非本人或與本人親密關係者得使用該帳戶，他人難認有何理
    由可使用該帳戶，因之一般人均會妥為保管及防止金融帳戶
    遭人盜用之認識，縱使特殊情況偶需交付他人使用，亦必深
    入瞭解用途及合理性始予提供，且該等專有物品，如落入不
    明人士手中，而未加以闡明正常用途，極易被利用為與財產
    有關犯罪工具，亦為吾人依一般生活認知所易體察之常識。
    而有犯罪意圖者非有正當理由，竟徵求他人提供帳戶，客觀
    上可預見其目的係供為某筆資金存入後再行領出之用，且該
    筆資金存入及提領過程係有意隱瞞其流程及行為人身分曝光
    用意，常人本於一般認知能力均易瞭解。從而如非為詐欺取
    財、恐嚇取財或洗錢等不法目的，衡情應無使用他人帳戶存
    摺、提款卡之理。被告於案發時已為一33歲之成年人，心智
    正常，智慮成熟，且係高職肄業，受有相當教育訓練而具一
    般知識能力，而被告亦自承於年輕時即在社會工作，多以開
    車為業（見本院卷(二)第44頁）。復依被告所提出伊個人之勞
    工保險投保資料（見本院卷(一)第27頁）所示，被告自87年間
    即約21歲時就有工作經驗，迄自案發時，有相當長期之工作
    歷練，以此資歷觀之，顯示被告對於銀行金融工具使用，並
    非陌生，當知他人或其他帳戶之金錢欲轉（存）入，僅需轉
    （存）入帳戶帳號及戶名資料即可，無需使用存摺、金融卡
    ，更無需知悉金融卡密碼；又密碼之設置係為避免存戶以外
    之人取得金融卡即得動支該帳戶，若逕將金融卡併同密碼提
    供不熟悉之他人，無異交付帳戶供人任意使用，兼以邇來詐
    騙集團充斥，廣為政府宣導及教示，並經媒體反覆傳播，諸
    如擄車勒贖、假勒贖電話、刮刮樂詐財、網路詐騙、電話詐
    騙等多係利用他人帳戶，作為恐嚇取財或詐欺取財所得財物
    匯入、取款以逃避檢警查緝之用之犯罪工具，被告對此豈會
    不知？故其對政府、傳媒、金融機構一再宣導，切勿將帳戶
    供陌生人使用之情難諉為不知。
  2.況再依上揭系爭帳戶之存摺節本（見99年度偵字第11535號
    偵查卷第85頁參照）所示，被告於99年3月1日將系爭帳戶金
    融卡及密碼交予「甲男」時，系爭帳戶餘額僅剩88元，被告
    亦於本院審理時明確表示：在交付系爭帳戶之金融卡及密碼
    給「甲男」時，帳戶餘額僅有88元，這是事實。因為伊怕麻
    煩，怕東西不見，既然當時帳戶只剩下零頭，就不怕遭人盜
    領，伊有提款卡交出去就拿不回來之心理準備（參見本院卷
    (二)第45頁）等語，另於偵訊及本院審理時亦供承：「白經理
    」要求提出金融卡及密碼時，伊未同意交付，因為伊也是第
    1 次碰到要求交付金融卡及密碼的，所以直到第2次，「白
    經理」指派「甲男」前來領取時伊才交付，且伊有要求當場
    測試系爭帳戶之存提款功能，但對方未同意等語（參見偵查
    99 年度偵字第9302號卷第3頁背面；本院卷(二)第44頁背面、
    第45頁）。基此，實已足認被告於交付系爭帳戶金融卡之前
    ，對詐欺集團利用他人帳戶做為詐欺被害人並指示被害人匯
    款入金融帳戶之用，藉以掩飾並提取犯罪所得，而逃避檢警
    人員之追緝之情並非不知，且主觀上已知悉其依「白經理」
    之指示交付系爭帳戶金融卡及密碼予「甲男」，與一般徵才
    、求職之方式有違，並已對其交付系爭帳戶恐涉不法有所懷
    疑，乃積極央求改以當場測試方法達到「白經理」之要求，
    其顯因其所有之系爭帳戶內存款所剩無幾，故心存有僥倖，
    為取得任職可能之機會，且仗恃系爭帳戶因無存款，不致造
    成其重大損失之心態，即使懷疑恐淪為人頭帳戶供非法使用
    ，仍罔顧公眾利益，率然提供，縱遭他人非法使用，亦並不
    違背其本意。被告所為，自非基於交付系爭帳戶金融卡或密
    碼予「甲男」必定不會遭致不法用途之主觀上確信無疑，依
    客觀事證，足認被告已有幫助詐欺取財之不確定故意。
  3.再依被告上揭勞工保險投保資料所示，被告之工作經驗豐富
    ，且被告於本院審理中，亦陳述伊之工作經驗多係以開車為
    業，載人或載貨都有（參見本院卷(二)第44頁）等語，顯示被
    告之求職、應徵等經驗相當豐富，而具有之相當社會歷練。
    而觀諸本件，被告雖陳述係在求職報紙見到徵求接送人員，
    始於電話聯繫後，依「白經理」要求交付金融卡及密碼云云
    ，然此求職方式，與一般求職者，應繳交履歷表、至公司面
    談、確認勞雇雙方意思合致，互符需求等審慎情形有別；再
    被告對所應徵公司之地址、營業內容、負責人及具體工作內
    容為何，俱一無所悉，在雙方勞雇關係仍處於未定之際，甚
    而無論係對自稱「白經理」或是「甲男」，均未詳查其等之
    真實年籍資料，亦未要求「甲男」出具收受金融卡及密碼之
    單據，且係在臺北市○○○路之臺北市中山國民小學對面某
    家餐廳前會面、交付金融卡及密碼，此等過程均與求職常情
    相違，亦與一般人慎重保管帳戶資料、不任意交給他人之習
    性相悖。又被告雖另辯稱「白經理」要求伊交付金融卡及密
    碼係為徵信之用，查核伊之信用狀況，測試帳戶得否使用，
    以便將來業務上所收帳款可以匯入系爭帳戶再由伊提領返還
    公司云云。然開設金融帳戶對信用良好之一般民眾或公司行
    號，並無任何特殊之限制，均得以存入最低額度金額之方式
    申請取得，且亦得以在不同金融機構開設帳戶，此均為眾所
    周知之事實。而正常之應徵面試公司實無以查詢信用為由而
    要求被告提供金融卡及密碼之必要。而本件被告亦未能說明
    有何原因雇主未能使用自己帳戶供交易對象匯入帳款之用而
    需使用受雇者帳戶之必要，況被告所謂之「白經理」如真欲
    了解被告信用狀況，理應要求被告提出信用及財力證明，被
    告應知所謂藉由提供本件金融卡以進行測試並非可信。再如
    前述，被告於99年3月1日交付系爭帳戶金融卡及密碼前，系
    爭帳戶餘額僅剩88元，此如何能令「白經理」相信被告信用
    狀況良好？且縱真需測試系爭帳戶可否正常使用，僅需被告
    陪同就近至任何一家金融機構之自動櫃員機操作，即可得知
    ，被告實無須交付本件帳戶之金融卡及密碼予他人使用。被
    告對其交付本件帳戶金融卡及密碼行為之解釋，悖於常理及
    一般社會生活通念，其上開空言所辯，實屬無據，不足以動
    搖本院認定被告於交付時，主觀認知上已得對方指示伊交付
    帳戶之目的產生合理懷疑之可能性，而具有容任犯罪事實發
    生之未必故意。
  4.被告之辯護人雖為被告辯護稱：依被告資歷及所具備之專業
    職業大客車駕駛執照，並無需為違法之事而賠上自己清白等
    語，並提出被告98年度之各類所得扣繳暨免扣繳憑單及汽車
    駕駛執照（駕照種類：職業大客車）為佐。然倘縱有上情，
    被告何以需在全然未求證所應徵公司之地址、營業內容、負
    責人及具體工作內容為何？「白經理」及「甲男」之真實身
    分又為何？之情形下，而急於在聯絡當日依未熟諳之「白經
    理」要求，交付金融卡及密碼予素為謀面「甲男」之必要，
    則在此情狀下，被告又何能謂其不可能因此而違法交付帳戶
    之理？況違法交付帳戶本與有無收入或有無專業技能無必然
    關係，即使有正當工作，亦有可能為求一時周轉，致鋌而走
    險觸犯法網。故辯護人上揭所辯及提出之相關資料，亦無法
    為被告有利之證明。
  5.至被告稱其於交付金融卡及密碼後，有持續在監看網路銀行
    之交易資料及查知系爭帳戶應遭詐欺集團詐騙之用後，再次
    翻閱求職便利通之報紙，撥打類似廣告上之電話，並協助警
    方查獲另案前往取款之車手，益見被告確無幫助詐欺之故意
    云云。然查，被告於交付系爭帳戶金融卡或密碼予「甲男」
    時，即有系爭帳戶將有遭致不法用途之主觀上確信，而有幫
    助詐欺取財之不確定故意，已如前述。則被告於交付時主觀
    上既有該等不確定故意，則於交付後多次查看網路銀行之交
    易訊息，僅係確認是否確如其所想，嗣後系爭帳戶果真用於
    詐騙他人之用，被告立即與銀行人員聯繫並報案，甚而依類
    似求職廣告誘出另案車手（該車手許建良所為詐欺案件，業
    經臺灣板橋地方法院以99年度簡字第5110號簡易判決判處應
    執行有期徒刑5月，雖上訴，仍由同法院以99年度簡上字第8
    30號判決駁回上訴，惟諭知緩刑2年確定，業經本院調閱該
    案全部卷宗核閱無訛），亦僅係犯後處理態度，無解於本院
    前揭認定被告提供系爭帳戶之際確有幫助詐欺取財之不確定
    故意。
  (三)據上，被告交付系爭帳戶之金融卡及密碼，顯然對於金融卡
    與密碼資料將作為詐欺取財犯罪之不法使用，有所認知，被
    告容任其結果發生，其有幫助他人犯詐欺取財罪之不確定犯
    罪故意甚明。
三、綜上所析，被告所辯各節，均無可採，被告有幫助意圖為自
    己不法之所有，以詐術使人將本人之物交付之犯行，洵堪認
    定，應依法論罪科刑。
四、論罪科刑之理由
  (一)核被告詹鈞瑋所為，係犯刑法第339條第1項、第30條第1項
    前段之幫助詐欺取財罪。
  (二)按刑法上之幫助犯，係對於犯罪與正犯有共同之認識，而以
    幫助之意思，對於正犯資以助力，而未參與實施犯罪之行為
    者而言。被告基於幫助之犯意，提供其所有系爭帳戶之金融
    卡及密碼，以供不詳成年人詐騙告訴人陳思卉、梁瑜洳、陳
    玟錡及被害人黃志揚、彭珮婷、黃卉菁財物之用，僅係參與
    犯罪構成要件以外之行為，尚無積極證據證明被告係以正犯
    而非以幫助犯之犯意參與，或有參與對告訴人陳思卉、梁瑜
    洳、陳玟錡及被害人黃志揚、彭珮婷、黃卉菁施用詐術、領
    取匯入款項等詐欺取財構成要件行為之情形，應認被告係幫
    助犯，爰依刑法第30條第2項之規定，按正犯之刑減輕之。
  (三)前述自稱「白經理」之人、「甲男」及其所屬詐欺集團成員
    成年人之間，對於如附表編號1及編號6所示之詐欺取財犯行
    ，俱有犯意聯絡、行為分擔，而為共同正犯（最高法院98年
    度台非字第141號裁判意旨可供參照）。
  (四)被告係一次提供系爭帳戶之金融卡及密碼，幫助「白經理」
    、「甲男」及其等所屬詐欺集團對告訴人陳思卉、梁瑜洳、
    陳玟錡及被害人黃志揚、彭珮婷、黃卉菁為詐欺取財犯行，
    顯係一行為觸犯數個幫助詐欺取財罪，為想像競合犯，依刑
    法第55條規定，應從一重處斷。
  (五)爰審酌被告無前科，素行尚可，此有臺灣高等法院被告前案
    紀錄表1份在卷可表，其將系爭帳戶供作非法使用之犯罪手
    段，對社會交易安全產生負面影響，增加政府查緝此類犯罪
    之困難，且使詐欺集團成員得以掩飾詐欺所得之財物，並使
    告訴人陳思卉、梁瑜洳、陳玟錡及被害人黃志揚、彭珮婷、
    黃卉菁受有財產上損害，本件犯罪所生之危害程度，復斟酌
    被告雖矢口否認犯罪，惟其因求職謀生之經濟狀況，再衡量
    其生活狀況、智識程度，兼衡被告犯罪之動機、目的乃因寄
    望以此獲得就業機會及其犯後態度等一切情狀，而量處如主
    文所示之刑，並諭知易科罰金之折算標準，以示懲戒。
  (六)被告前未曾因故意犯罪受有期徒刑以上刑之宣告，此有上揭
    被告之前案紀錄表在卷可憑，其因一時失慮，致罹刑典，固
    非可取，惟其所為犯罪情節尚非甚鉅，經此教訓，日後當知
    警惕、已足促其自我約制而信無再犯之虞，基於社會人力資
    源之有效運用，非無再觀後效之餘地，本院認所宣告之刑，
    以暫不執行為適當，爰宣告被告緩刑2年，用啟自新。
  (七)又檢察官移送併案部分，與本件已起訴部分，均核屬同一事
    實，本院自應予審究，附此說明。
據上論斷，應依刑事訴訟法第第299條第1項前段，刑法第30條第
1項前段、第2項、第28條、第339條第1項、第55條、第41條第1
項前段、第74條第1項第1款，刑法施行法第1條之1第1項、第2項
前段，判決如主文。
本案經檢察官高一書到庭執行職務。
中    華    民    國    99    年    12    月    31    日
                  刑事第八庭審判長法  官  徐千惠
                                  法  官  陳雯珊
                                  法  官  古瑞君
上正本證明與原本無異。
如不服本判決應於收受送達後10日內向本院提出上訴書狀，並應
敘述具體理由；其未敘述上訴理由者，應於上訴期間屆滿後20日
內向本院補提理由書（均須按他造當事人之人數附繕本）「切勿
逕送上級法院」。告訴人或被害人如對於本判決不服者，應具備
理由請求檢察官上訴，其上訴期間之計算係以檢察官收受判決正
本之日期為準。
                                   書記官 莊宜諳
中    華    民    國    99    年    12    月    31    日
附錄本案論罪科刑法條全文：
刑法第339條
意圖為自己或第三人不法之所有，以詐術使人將本人或第三人之
物交付者，處 5 年以下有期徒刑、拘役或科或併科 1 千元以下
罰金。
以前項方法得財產上不法之利益或使第三人得之者，亦同。
前二項之未遂犯罰之。
附表：
┌─┬───┬─────────┬───────────┐
│編│被害人│詐騙經過（詐騙方式│證據及其所在處        │
│號│      │、金額）          │                      │
├─┼───┼─────────┼───────────┤
│1 │黃志揚│該詐欺集團成員在露│1.被害人黃志揚於警詢中│
│  │      │天拍賣網站上刊登拍│  之證述（參見99年度偵│
│  │      │賣GPS衛星導航機之 │  字第9302號偵查卷第10│
│  │      │不實資訊，致黃志揚│  頁至第11頁）。      │
│  │      │於99年3月3日9時許 │2.內政部警政署反詐騙諮│
│  │      │，瀏覽該拍賣網頁  │  詢專線紀錄表、臺北縣│
│  │      │後，誤認確有賣家出│  政府警察局海山分局海│
│  │      │賣該GPS衛星導航機 │  山派出所受理刑事案件│
│  │      │，遂陷於錯誤而下標│  報案三聯單、受理詐騙│
│  │      │購買，並於同日12時│  帳戶通報警示、詐騙電│
│  │      │23分許，以ATM自動 │  話斷話簡便格式表影本│
│  │      │櫃員機跨行轉帳匯款│  各1紙（見同上偵查卷 │
│  │      │方式匯款新臺幣（下│  第11頁背面至第12頁背│
│  │      │同）2千元至系爭帳 │  面、第13頁背面）。  │
│  │      │戶，並隨即遭提領一│3.台新銀行自動櫃員機交│
│  │      │空。              │  易明細表影本1紙（見 │
│  │      │                  │  同上偵查卷第13頁）。│
│  │      │                  │4.系爭帳戶存摺存戶內容│
│  │      │                  │  查詢/列印單、非帳務 │
│  │      │                  │  交易明細查詢及存摺節│
│  │      │                  │  本影本各1份（見99年 │
│  │      │                  │  度偵字第11535號偵查 │
│  │      │                  │  卷第83頁至第86頁）。│
├─┼───┼─────────┼───────────┤
│2 │彭珮婷│該詐欺集團成員在雅│1.被害人彭珮婷於警詢中│
│  │      │虎奇摩拍賣網站上刊│  之證述（參見99年度偵│
│  │      │登拍賣NIKON P90型 │  字第9302號偵查卷第14│
│  │      │單眼相機之不實資訊│  頁至第15頁）。      │
│  │      │，致彭珮婷於99年3 │2.網路ATM跨行轉帳交易 │
│  │      │月3日17時20分許， │  資訊及交易明細表影本│
│  │      │瀏覽該拍賣網頁後，│  各1紙（見同上偵查卷 │
│  │      │誤認確有賣家出賣該│  第16頁至第17頁）。  │
│  │      │NIKON P90型單眼相 │3.雅虎奇摩拍賣網頁列印│
│  │      │機，遂陷於錯誤而下│  畫面影本1份（見同上 │
│  │      │標購買，並於同日17│  偵查卷第17頁背面至第│
│  │      │時29分許，以網路AT│  20 頁背面）。       │
│  │      │M跨行轉帳匯款方式 │4.臺北縣政府警察局土城│
│  │      │匯款7千5百元至系爭│  分局廣福派出所受理各│
│  │      │帳戶。            │  類案件紀錄表、受理刑│
│  │      │                  │  事案件報案三聯單、內│
│  │      │                  │  政部警政署反詐騙案件│
│  │      │                  │  紀錄表、受理詐騙帳戶│
│  │      │                  │  通報警示簡便格式表影│
│  │      │                  │  本各1紙（見99年度偵 │
│  │      │                  │  字第11535號偵查卷第 │
│  │      │                  │  29頁、第32頁至第35頁│
│  │      │                  │  ）。                │
│  │      │                  │5.被害人彭珮婷之銀行帳│
│  │      │                  │  戶存摺節本影本1紙（ │
│  │      │                  │  見同上偵查卷第37頁）│
│  │      │                  │  。                  │
│  │      │                  │6.系爭帳戶存摺存戶內容│
│  │      │                  │  查詢/列印單、非帳務 │
│  │      │                  │  交易明細查詢及存摺節│
│  │      │                  │  本影本各1份（見同上 │
│  │      │                  │  偵查卷第83頁至第86頁│
│  │      │                  │  ）。                │
├─┼───┼─────────┼───────────┤
│3 │黃卉菁│該詐欺集團成員在露│1.被害人黃卉菁於警詢中│
│  │      │天拍賣網路上刊登拍│  之證述（參見99年度偵│
│  │      │賣飛利浦黑晶爐（電│  字第9302號偵查卷第22│
│  │      │磁爐）之不實資訊，│  頁背面至第23頁）。  │
│  │      │致黃卉菁於99年3月3│2.花蓮縣政府警察局花蓮│
│  │      │日某時許，瀏覽該拍│  分局自強派出所受理各│
│  │      │賣網頁後，誤認確有│  類案件紀錄表、受理刑│
│  │      │賣家出賣該飛利浦黑│  事案件報案三聯單、受│
│  │      │晶爐（電磁爐），遂│  理詐騙帳戶通報警示簡│
│  │      │陷於錯誤而下標購買│  便格式表影本各1紙（ │
│  │      │，並於同日12時18分│  見同上偵查卷第21頁背│
│  │      │許，至ATM自動櫃員 │  面、第22頁、第23頁背│
│  │      │機以跨行轉帳匯款方│  面）。              │
│  │      │式匯款2,296元至系 │3. 郵政自動櫃員機交易 │
│  │      │爭帳戶，並隨即遭提│   明細表影本1紙（見同│
│  │      │領一空。          │   上偵查卷第24頁背面 │
│  │      │                  │   ）。               │
│  │      │                  │4.露天拍賣網站成功交易│
│  │      │                  │  訊息及交易明細列印畫│
│  │      │                  │  面1份（見同上偵查卷 │
│  │      │                  │  第25頁背面至第26頁）│
│  │      │                  │5.系爭帳戶存摺存戶內容│
│  │      │                  │  查詢/列印單、非帳務 │
│  │      │                  │  交易明細查詢及存摺節│
│  │      │                  │  本影本各1份（見99年 │
│  │      │                  │  度偵字第11535號偵查 │
│  │      │                  │  卷第83頁至第86頁）。│
├─┼───┼─────────┼───────────┤
│4 │陳思卉│該詐欺集團成員在露│1.被害人陳思卉於警詢中│
│  │      │天拍賣網路上刊登拍│  之證述（參見99年度偵│
│  │      │賣SONY ERISSON    │  字第9302號偵查卷第30│
│  │      │W980 GSM手機之不實│  頁至其背面）。      │
│  │      │資訊，致陳思卉於99│2.被害人陳思卉之銀行帳│
│  │      │年3月3日14時30分許│  戶存摺節本影本1紙（ │
│  │      │，瀏覽該拍賣網頁後│  見同上偵查卷第31頁）│
│  │      │，誤認確有賣家出賣│  。                  │
│  │      │該SONY ERISSON W98│3.露天拍賣網站成功交易│
│  │      │0 GSM手機，遂陷於 │  訊息1紙（見同上偵查 │
│  │      │錯誤而下標購買，並│  卷第32頁）。        │
│  │      │於同日15時許，至AT│4.臺北市政府警察局大安│
│  │      │M自動櫃員機以跨行 │  分局臥龍街派出所受理│
│  │      │轉帳匯款方式匯款4,│  各類案件紀錄表、受理│
│  │      │250元至系爭帳戶， │  刑事案件報案三聯單、│
│  │      │並隨即遭提領一空。│  受理詐騙帳戶通報警示│
│  │      │                  │  簡便格式表、內政部警│
│  │      │                  │  政署反詐騙案件紀錄表│
│  │      │                  │  各1紙（見99年度偵字 │
│  │      │                  │  第14484號偵查卷第5頁│
│  │      │                  │  至第6頁、第12頁至第 │
│  │      │                  │  14頁）。            │
│  │      │                  │5.系爭帳戶存摺存戶內容│
│  │      │                  │  查詢/列印單、非帳務 │
│  │      │                  │  交易明細查詢及存摺節│
│  │      │                  │  本影本各1份（見99年 │
│  │      │                  │  度偵字第11535號偵查 │
│  │      │                  │  卷第83頁至第86頁）。│
├─┼───┼─────────┼───────────┤
│5 │梁瑜洳│該詐欺集團成員在露│1.被害人梁瑜洳於警詢中│
│  │      │天拍賣網路上刊登拍│  之證述（參見99年度偵│
│  │      │賣NOKIA 5230手機之│  字第9302號偵查卷第34│
│  │      │不實資訊，致梁瑜洳│  頁背面至第35頁）。  │
│  │      │於99年3月3日某時許│2.臺北市政府警察局文山│
│  │      │，瀏覽該拍賣網頁後│  二局景美派出所受理各│
│  │      │，誤認確有賣家出賣│  類案件紀錄表、受理刑│
│  │      │該NOKIA 5230手機，│  事案件報案三聯單影本│
│  │      │遂陷於錯誤而下標購│  各1紙（見同上偵查卷 │
│  │      │買，並於同日12時許│  第33頁背面至第34頁）│
│  │      │，以網路ATM跨行轉 │  。                  │
│  │      │帳匯款方式匯款3千 │3.系爭帳戶存摺存戶內容│
│  │      │5百元至系爭帳戶， │  查詢/列印單、非帳務 │
│  │      │並隨即遭提領一空。│  交易明細查詢及存摺節│
│  │      │                  │  本影本各1份（見99年 │
│  │      │                  │  度偵字第11535號偵查 │
│  │      │                  │  卷第83頁至第86頁）。│
├─┼───┼─────────┼───────────┤
│6 │陳玟錡│該詐欺集團成員在露│1.被害人陳玟錡於警詢中│
│  │      │天拍賣網路上刊登拍│  之證述（參見99年度偵│
│  │      │賣惠而浦微波爐之不│  字第9302號偵查卷第37│
│  │      │實資訊，致陳玟錡於│  頁至第38頁）。      │
│  │      │99年3月3日11時許，│2.臺南縣政府警察局歸仁│
│  │      │瀏覽該拍賣網頁後，│  分局德南派出所受理各│
│  │      │誤認確有賣家出賣該│  類案件紀錄表、受理詐│
│  │      │惠而浦微波爐，遂陷│  騙帳戶通報警示簡便格│
│  │      │於錯誤而下標購買，│  式、受理刑事案件報案│
│  │      │並於同日12時2分許 │  三聯單影本各1紙（見 │
│  │      │，以網路ATM跨行轉 │  同上偵查卷第36頁背面│
│  │      │帳匯款方式匯款2千 │  、第38頁背面至第39頁│
│  │      │5百元至系爭帳戶， │  ）。                │
│  │      │並隨即遭提領一空。│3.被害人陳玟錡之網路銀│
│  │      │                  │  行交易明細查詢列印單│
│  │      │                  │  影本1紙（見同上偵查 │
│  │      │                  │  卷第39頁背面）。    │
│  │      │                  │4.系爭帳戶存摺存戶內容│
│  │      │                  │  查詢/列印單、非帳務 │
│  │      │                  │  交易明細查詢及存摺節│
│  │      │                  │  本影本各1份（見99年 │
│  │      │                  │  度偵字第11535號偵查 │
│  │      │                  │  卷第83頁至第86頁）。│
└─┴───┴─────────┴───────────┘

司法院資訊處製作；財團法人民間司法改革基金會備份。
